臺灣雲林地方法院刑事判決
110年度簡上字第70號
上  訴  人
即  被  告  葉東和


上列上訴人即被告因傷害案件，不服本院中華民國110年9月8日1
10年度港簡字第1號第一審刑事簡易判決（聲請簡易判決處刑案
號：109年度偵字第6738號），提起上訴，本院管轄之第二審合
議庭判決如下︰
    主  文
上訴駁回。
    事實及理由
一、按被告於第二審經合法傳喚，無正當之理由不到庭者，得不
    待其陳述，逕行判決，又對於簡易判決處刑不服而上訴者，
    得準用前開規定，刑事訴訟法第371條、第455條之1第3項分
    別定有明文。查上訴人即被告（下稱被告）葉東和於民國11
    1年5月17日審判期日經本院合法傳喚，無正當理由未到庭，
    有被告個人戶籍資料查詢結果、臺灣高等法院在監在押全國
    紀錄表、本院傳票送達證書、刑事報到單在卷足參（本院簡
    上卷第157頁、第169頁），爰依刑事訴訟法第455條之1第3
    項準用同法第371條規定，不待其陳述，逕以一造辯論而為
    判決，合先敘明。
二、本案經本院審理結果，認原審以本案事證明確，被告所為係
    犯刑法第277條第1項之傷害罪，並審酌被告不思克制情緒及
    理性處事，對告訴人方展斌為本案傷害犯行，造成告訴人受
    有前述之傷害，雖於警詢及偵訊時坦承犯行，惟迄今仍未與
    告訴人達成和解，並考量被告本案犯罪手段係徒手為之，且
    告訴人所受傷勢尚屬輕微，兼衡被告自述學歷為高中畢業，
    職業為工，貧困之經濟狀況等一切情狀，量處如原判決主文
    所示之刑，並諭知易科罰金之折算標準。核原審之認事用法
    並無違誤或不當，應予維持，茲引用如附件原審刑事簡易判
    決書記載之事實、證據及理由，並於證據能力補充：按被告
    以外之人於審判外之言詞或書面陳述，除法律有規定者外，
    不得作為證據，刑事訴訟法第159條第1項定有明文。又按被
    告以外之人於審判外之陳述，雖不符前4條之規定，而經當
    事人於審判程序同意作為證據，法院審酌該言詞陳述或書面
    陳述作成時之情況，認為適當者，亦得為證據；當事人、代
    理人或辯護人於法院調查證據時，知有第159條第1項不得為
    證據之情形，而未於言詞辯論終結前聲明異議者，視為有前
    項之同意，同法第159條之5第1、2項亦有明文。本案判決所
    引用證人即告訴人方展斌於警詢中證述，經本院於審判期日
    依法踐行調查證據程序，迄言詞辯論終結前，檢察官未聲明
    異議，被告亦未到庭聲明異議，本院審酌結果，認上開證據
    資料製作時之情況，尚無違法不當及證明力明顯過低之瑕疵
    ，亦認為以之作為證據應屬適當，依上開規定，應認有證據
    能力。至於本院所引之非供述證據部分，並無證據顯示為非
    法取得，與本案亦具有關連性，應有證據能力。
三、本案雖據被告具狀提起上訴，上訴意旨略以：是告訴人先出手推我胸部，我才推他，2人是互推，他的傷是自己造成的，我也有受傷，只是我沒錢看醫生，我沒有動手打他云云。惟查：本案犯罪事實，業據證人即告訴人於警詢中證述明確（偵卷第13頁至第15頁），並有告訴人之診斷證明書1份，現場及傷勢照片4張附卷可稽（偵卷第16頁、第22頁至第23頁）。而觀諸告訴人之診斷證明書，其傷勢為頸部挫傷、左手指挫傷、左腰挫傷及左小腿擦傷等傷害，顯係遭外力毆打所致，且證人即告訴人於警詢時證稱：被告從我的背後徒手持續勒住我的脖子等語（偵卷第13頁），所產生之傷勢，亦與診斷證明書上記載頸部挫傷之傷勢相符，足認被告所為上開犯行，事證明確，被告空言辯稱：其並未出手傷害告訴人，其2人是互推，其自己也有受傷，因為沒錢看醫生所以沒有診斷證明書云云，僅為事後卸責之詞，尚難採信。
四、至原審法院認為被告本案犯行構成累犯，並依法加重其刑部
    分，參諸最高法院刑事大法庭110年度台上大字第5660號裁
    定所揭示「本院刑事大法庭之裁定，除因依法院組織法第51
    條之10規定，對提案庭提交之案件有拘束力外，基於預測可
    能性及法安定性之精神，並無溯及既往之效力。故本裁定宣
    示前各級法院所踐行之訴訟程序及裁判，與本裁定意旨不符
    者，尚無從援引為上訴或非常上訴之理由。是以，於本裁定
    宣示前，下級審法院在檢察官未主張或盡其舉證、說明責任
    之情形下，業依職權調查，因而論以累犯，本乎前科形成累
    犯處斷刑或作為宣告刑事由之裁量，只須滿足其一，其評價
    即足，上級審法院自不能據以撤銷原判決」之見解，本院自
    不得僅以原審對被告本案犯行依累犯規定加重其刑為由即撤
    銷原判決，附此敘明。
五、綜上，被告上訴意旨否認犯罪，指摘原判決違法不當，為無
    理由，應予駁回。
據上論斷，應依刑事訴訟法第455條之1第1項、第3項、第368條
、第373條（僅引程序法條），判決如主文。
本案經檢察官吳淑娟聲請簡易判決處刑，檢察官陳淑香到庭執行
職務。
中　　華　　民　　國　　111 　年　　6 　　月　　7 　　日
                  刑事第四庭  審判長法  官  許佩如  

                                    法  官  廖奕淳

                                    法  官  黃玥婷
以上正本證明與原本無異。
不得上訴。
中　　華　　民　　國　　111 　年　　6 　　月　　7 　　日
                                書記官  邱明通
附錄本案論罪科刑法條全文：
中華民國刑法第277條
傷害人之身體或健康者，處5年以下有期徒刑、拘役或50萬元以
下罰金。
犯前項之罪，因而致人於死者，處無期徒刑或7年以上有期徒刑
；致重傷者，處3年以上10年以下有期徒刑。

附件：
臺灣雲林地方法院刑事簡易判決
110年度港簡字第1號
聲  請  人  臺灣雲林地方檢察署檢察官
被      告  葉東和

上列被告因傷害案件，經檢察官聲請以簡易判決處刑（109年度
偵字第6738號），本院判決如下：
    主      文
葉東和犯傷害罪，累犯，處拘役肆拾日，如易科罰金，以新臺幣
壹仟元折算壹日。
    事實及理由
一、犯罪事實：葉東和及方展斌因工作關係而同住在雲林縣○○鄉
    ○○村○○路00號。於民國109年8月28日凌晨3時20分許，2人因
    使用廁所之習慣發生爭執，詎葉東和竟基於傷害之犯意，動
    手推擠方展斌並以手臂勒住方展斌之頸部，致方展斌受有頸
    部挫傷、左手指挫傷、左腰挫傷及左小腿擦傷等傷害。
二、認定犯罪事實所憑之證據及理由：
  ㈠上揭犯罪事實，業經被告葉東和於警詢及偵查中均坦承不諱
    ，核與證人即告訴人方展斌於警詢指訴情節相符，並有長庚
    醫療財團法人雲林長庚紀念醫院診斷證明書1紙、現場照片4
    張附卷可考，被告之自白出於任意性，且與上開積極證據相
    吻合，其自白應屬信實可採。
　㈡綜上，被告上揭犯行事證明確，應堪認定，應依法論科。
三、論罪科刑：
  ㈠核被告所為，係犯刑法第277條第1項之傷害罪。
　㈡按數行為於同時同地或密切接近之時地實施，侵害同一之法
    益，各行為之獨立性極為薄弱，依一般社會健全觀念，在時
    間差距上，難以強行分開，在刑法評價上，以視為數個舉動
    之接續施行，合為包括之一行為予以評價，較為合理，則屬
    接續犯，而為包括之一罪（最高法院86年度台上字第3295號
    判決意旨可資參照）。被告於肢體衝突結束前多次推擠及以
    手臂勒住告訴人脖子之行為，是被告於緊接之時、地侵害告
    訴人之身體法益，各舉止之獨立性甚為薄弱，應視為數個舉
    動之接續施行，為包括之一行為，屬接續犯，為實質上一罪
    。
　㈢被告前因公共危險、過失傷害案件，經臺灣高雄地方法院以1
    06年度交易字第51號判決判處有期徒刑1年、5月，嗣被吿不
    服提起上訴，經臺灣高等法院高雄分院以106年度交上易字
    第197號判決駁回上訴確定，上開2罪嗣經臺灣高等法院高雄
    分院以107年度聲字第443號裁定應執行有期徒刑1年3月確定
    ，於108年3月4日假釋付保護管束，於108年6月6日保護管束
    期滿未經撤銷假釋視為執行完畢等情，有臺灣高等法院被告
    前案紀錄表在卷可參，其於前案執行完畢後5年內故意再犯
    本案有期徒刑以上之罪，依刑法第47條第1項規定，為累犯
    ，又依司法院釋字第775號解釋意旨，為免發生罪刑不相當
    之情形，本院審酌被告受有期徒刑執行完畢之前案，係故意
    犯罪，並非僅過失所致；且被告於徒刑執行完畢甫滿1年即
    再犯本案，顯見執行結果不足使被告警惕收斂，其對刑罰之
    反應不佳，確具有特別惡性。案經綜據以上所有情節加以判
    斷後，可見被告於本案所犯者，加重本刑並未使其所受刑罰
    超過應負擔之罪責，故應依刑法第47條第1項規定，加重其
    刑。
　㈣爰審酌被告不思克制情緒及理性處事，率爾對告訴人為本案
    傷害犯行，造成告訴人受有前述之傷害，自應予以非難；然
    其犯後坦承犯行，惟迄今仍未與告訴人達成和解之犯後態度
    。並考量被告本案犯罪手段係徒手為之，且告訴人所受傷勢
    尚屬輕微。兼衡被告自述學歷為高中畢業，職業為工，貧困
    之經濟狀況等一切情狀，量處如主文所示之刑，併諭知易科
    罰金之折算標準。
四、依刑事訴訟法第449條第1項、第3項、第454條第1項，刑法
    第277條第1項、第47條第1項、第41條第1項前段，刑法施行
    法第1條之1第1項，逕以簡易判決處如主文所示之刑。
五、如不服本判決，得於判決書送達之日起20日內，表明上訴理
    由，向本院提出上訴。
本案經檢察官吳淑娟聲請以簡易判決處刑。
中　　華　　民　　國　　110 　年　　9 　　月　　8 　　日
                    北港簡易庭  法  官   陳韋仁
以上正本證明與原本無異。
中　　華　　民　　國　　110 　年　　9 　　月　　8 　　日
                                書記官   陳映佐
附錄本案所犯法條全文：
中華民國刑法第277條
傷害人之身體或健康者，處5年以下有期徒刑、拘役或50萬元以
下罰金。
犯前項之罪，因而致人於死者，處無期徒刑或7年以上有期徒刑
；致重傷者，處3年以上10年以下有期徒刑。